【裁判字號】    90,易,15
【裁判日期】    900129
【裁判案由】    侵占
【裁判全文】
臺灣板橋地方法院刑事判決                          九十年度易字第一五號
    公  訴  人  臺灣板橋地方法院檢察署檢察官
    被      告  甲○○
右列被告因侵占案件，經檢察官提起公訴（八十九年度偵字第二○七六九號），本院
判決如左︰
    主  文
甲○○意圖為自己不法之所有，而侵占自己所持有他人之物，累犯，處有期徒刑陸月
，如易科罰金以參佰元折算壹日。
    事  實
一、甲○○（原名郭進福）曾有違反動產擔保交易法及詐欺案件等前科，其所犯最近
    一次詐欺案件，於民國八十六年三月六日經臺灣高等法院判處有期徒刑十月確定
    ，於八十七年二月十一日執行完畢，仍意圖為自己不法之所有，於八十八年九月
    十六日，在彰化銀行中和分行處，將其友人乙○○交付其彰化商業銀行帳號○七
    ○四二─五號存款存摺、印章，至該銀行所提領用以共同投資通信事業之新臺幣
    （下同）七十萬元，挪用買賣股票，而予以侵占該筆七十萬元之款項，嗣因虧損
    一空而逃匿無蹤，乙○○始知受騙報警處理，而循線偵悉上情。
二、案經臺灣板橋地方法院檢察署檢察官簽分偵查起訴。
    理  由
一、訊之被告甲○○固供承有於前開時地挪用被害人乙○○交付其用以投資之款項七
    十萬元之事實，惟矢口否認有何侵占之犯行，辯稱：其挪用該筆款項前，曾事先
    經過被害人之同意云云。經查，被告前開自行挪用原擬供做投資通信事業之款項
    乙節，業據被害人乙○○於偵查及本院八十九年度易字第一七三六號案件審理中
    均到庭指訴被告並未事先經過伊同意，即自行挪用上述七十萬元，伊係直至偵查
    庭遇見被告始知悉上情甚詳，復有彰化商業銀行取款條、存款憑條、活期儲蓄存
    款存摺影本等件附於偵查卷可稽。則查，被告於偵審中既亦自承被害人交付其銀
    行存摺、印章，係用以提領供投資通信事業之款項，而其則將該筆款項自行投資
    股票等情無訛，是被告將被害人所提供之款項用以自行投資股票，其用途與原擬
    投資通信事業之用途已然不符，是參以被告於偵查中並稱其將該筆款項用以買賣
    股票並無任何理由等語（見八十九年度偵緝字第四一五號偵查卷第十七頁背面）
    ，且被告亦自承有將該筆款項存入自己帳戶內之情（見本院八十九年度易字第一
    七三六號刑事卷第三二頁），顯見其應未事先經被害人之同意即予以挪用，其有
    侵占之意圖及行為至為明灼。從而被告前開所辯，應係事後圖卸之詞，尚難採信
    ，本件事證已臻明確，被告犯行洵堪認定。
二、核被告所為，係犯刑法第三百三十五條第一項之侵占罪。次查被告曾有違反動產
    擔保交易法及詐欺案件等前科，其所犯最近一次詐欺案件，於八十六年三月六日
    經臺灣高等法院判處有期徒刑十月確定，於八十七年二月十一日執行完畢，有臺
    灣高等法院檢察署刑案紀錄簡覆表一份在卷足參，茲於有期徒刑執行完畢後五年
    內再犯有期徒刑以上之罪，為累犯，應依法加重其刑。爰審酌被告之素行非佳，
    猶因一時貪念而觸法網，與其目的、手段、所生危害及犯罪後態度不佳否認犯行
    等一切情狀，量處如主文所示之刑，而被告犯罪後刑法第四十一條，已於九十年
    一月十日公布修正，並於同年月十二日實施，比較新舊法之規定，以裁判時之新
    法較有利於被告，依刑法第二條第一項前段規定，應適用裁判時修正後之刑法第
    四十一條規定，並諭知易科罰金之折算標準，以示懲儆。
據上論斷，應依刑事訴訟法第二百九十九條第一項前段，刑法第二條第一項前段、第
三百三十五條第一項、第四十一條、第四十七條，罰金罰鍰提高標準條例第一條前段
、第二條，判決如主文。
本案經檢察官伍逸康到庭執行職務。
中      華      民      國        九十      年    一    月    二十九    日
                                      臺灣板橋地方法院刑事第一庭
                                          法  官  邱 靜 琪
右正本證明與原本無異
如不服本判決，應於送達後十日內向本院提出上訴狀
                                          書記官  劉 日 賓
中      華      民      國        九十      年    一    月    三十一    日
附錄本案論罪科刑法條全文：
刑法第三百三十五條第一項
意圖為自己或第三人不法之所有，而侵占自己持有他人之物者，處五年以下有期徒刑
、拘役或併科一千元以下罰金。
前項之未遂犯罰之。


司法院資訊處製作；財團法人民間司法改革基金會備份。
